Claudia Itzel Cruz Hernández Desarrollador Full Stack

****7151639354

claudiai.cruzhz@gmail.com

♥Ciudad de México, México

m www.linkedin.com/in/claudia-cruzhz

https://claudiacruz.dev/

Desarrollador Full Stack con 4 años de experiencia, he trabajado en la colaboración de proyectos bajo la metodología Scrum y Ciclo de vida del software (SDLC). Con dominio en tecnologías como Laravel Springboot y Ruby on Rails para el Back End, y Vue.js, React.js, Bootstrap y Quasar para el Front End.

EXPERIENCIA LABORAL

Desarrollador Full Stack | Aerobit S.A. de C.V. 2021-2024

- Actúe como programador principal en dos plataformas. Una plataforma dirigida a la
 gestión de proyectos investigación y desarrollo académico. Otra plataforma donde se
 realiza el proceso formal para que los docentes de la institucion reciban un
 reconocimiento de manera publica por medio de sus proyectos academicos. Empecé
 desde la etapa de Mantenimiento del SDLC. Daba atención al cliente para levantar
 requerimientos, Me aseguraba de tener una comunicación efectiva y colaborativa con el
 equipo de desarrollo, gestionando los requerimientos a través de Planner en Teams, y
 realizar documentación valiosa con Confluence. Para algunos requerimientos use AWS
 Console para obtener información de AWS Buckets. Utilicé tecnologías como Ruby on Rails
 6, Bootstrap 5 y PostgreSQL 12.
- Colaboré en el mantenimiento y actualización de la plataforma de Talenta (Una plataforma
 e-learning de enseñanza y capacitación), implementando buenas prácticas de
 programación con sonarqube y mejorar la experiencia del usuario tomando en cuenta el
 diseño intuitivo y responsivo. Utilicé tecnologías como TailwindCss 3 Java Spring Boot 3
 React Js 17, MySQL 8 y Docker para desplegar el repositorio en ambiente local.
- Desarrollé Landing Pages para un proyecto que tenía como objetivo informar sobre conferencias de innovación y educación en un plazo corto, adaptándome a las necesidades del cliente y ofreciendo diseños amigables y atractivos para el usuario, utilizando WordPress.
- Colaboré en el mantenimiento y actualización de una plataforma que su objetivo es apoyar
 a los profesores no investigadores a difundir sus proyectos de innovación educativa, donde
 usé más consultas optimizadas en MySQL e importación de datos de archivos CSV a la base
 de datos. Utilicé tecnologías como Vue.js 3, Quasar 2 y Laravel 7

En todos los proyectos se usó la metodología de SCRUM, Confluence para documentar SDLC y Bucket para el sistema controlador de versiones.

Auxiliar de Marketing Digital | Amats Electric S.A. de C.V. 2020-2021

- Colaboré en la creación de estrategias publicitarias en equipo, La cual fue crear contenido relevante e informativo sobre los productos que ofrecía la empresa por medio de infografías ilustradas con Adobe Illustrator y distribuirlo a través de diversas redes sociales.
- Realice carteles publicitarios sobre ofertas de los productos de forma llamativa en Photoshop.
- Implementé el uso de sistemas de control de versiones usando GitFlow y GitLab para tener el repositorio en línea y optimizar el trabajo colaborativo en la página web.
- Participé en el mantenimiento y actualización de la página web de la empresa, asegurando su correcto funcionamiento.
- Desarrollé un blog para compartir información sobre los productos de la empresa, utilizando tecnologías como Laravel, Bootstrap y MySQL.

EDUCACIÓN

Ing. En Tecnologías de la Información y Comunicación Instituto Tecnológico de Toluca 2015-2021

Cursos destacados: Estructuras de datos, Algoritmos, Bases de datos, Programación orientada a objetos, Machine Learning y Inteligencia de Negocios para inteligencia artificial.

HABILIDADES TÉCNICAS

Web: Html, Css y Javascript.

Frameworks: Bootstrap, Tailwind css, React Js, Vue Js, Laravel, Spring Boot y Ruby on Rails.

Lenguajes de programación: Php, Ruby y Java. Sistema gestor de base de datos: Mysql y Postgress.

Sistema de gestión de contenido: Wordpress.

Sistema controlador de versiones: GitHub, GitLab y Bitbucket. Servicios en la nube: Amazon Web Services (AWS) y Digital Ocean.

Programas de diseño: Adobe Illustrator, Adobe Photoshop, Adobe XD y Figma.

Sistemas Operativos: Windows 11, Mac Os Sonoma y Ubuntu 24.

Metodologías de trabajo: SCRUM.

HABILIDADES BLANDAS

Trabajo en equipo. Responsabilidad. Actitud positiva. Resolución de problemas. Empatía.

Honestidad e integridad.

Aprendizaje Autónomo.